臺灣臺中地方法院小額民事判決
110年度豐小字第774號
原      告  元大商業銀行股份有限公司
                      設臺北市○○區○○○路○段00號0樓    至00樓及00號0樓、0樓、0樓之0、0    樓、0樓
法定代理人  翁健    


訴訟代理人  沈政男  
被      告  廖千儀（原名廖愉華）

上列當事人間請求清償借款事件，本院於民國110 年8 月31日言
詞辯論終結，判決如下：
    主    文
被告應給付原告新臺幣29,500元，及自民國94年11月23日起至民
國104年8月31日止，按週年利率百分之二十計算之利息，暨自民
國104年9月1日起至清償日止，按週年利率百分之十五計算之利
息。
訴訟費用新臺幣1,000 元由被告負擔。
本判決得假執行。
    事實及理由
壹、原告起訴主張：被告於民國94年3月31日向向訴外人大眾商
    業銀行股份有限公司（下稱大眾銀行）申請信用貸款，依約
    可於新臺幣（下同）30萬元之額度內使用金融卡提款或進行
    現金轉帳交易，並於次月相當期日需繳還最低應繳金額。有
    關借款期限、還款金額、繳息方式及利息之計算等約定均記
    載於現金卡申請書及其他約定條款。嗣被告未如期清償，尚
    積欠本金29,500元，依約被告已喪失期限利益。而後大眾銀
    行與原告合併，由原告概括承受大眾銀行之資產、負債及營
    業，系爭債權業已合法移轉予原告，並對被告發生效力。為
    此，原告依消費借貸、現金卡契約之法律關係提起本訴。並
    聲明：如主文第1 項所示。
貳、被告抗辯則以：對原告請求沒有意見，希望可以慢慢償還，
    無法一次清償等語。
參、本院之判斷：原告主張之前開事實，業據提出與其陳述相符
    之現金卡申請書、客戶往來交易明細、現金卡約定事項、金
    融監督管理委員會函文及合併公告等件為證（見臺灣臺北地
    方法院110年度北小字第954號卷第13頁至第24頁），被告對
    此亦不爭執，則原告主張，自堪信為真實。從而，原告基於
    消費借貸之法律關係，請求被告給付如主文第1項所示之金
    額、利息及違約金，為有理由，應予准許。至被告所辯上情
    ，屬被告自身償還能力，尚不影響本院前開認定，僅此敘明
    。
肆、本件係依小額訴訟程序所為被告敗訴之判決，依民事訴訟法
    第436條之20規定，應依職權宣告假執行。
伍、本件適用小額訴訟程序，依民事訴訟法第436條之19第1項規
    定，法院為訴訟費用之裁判時，併確定訴訟費用額為1,000
    元（即原告繳納之裁判費1,000元），另依民事訴訟法第78
    條，命由被告負擔。
中　　華　　民　　國　　110 　年　　9 　　月　　16　　日
                  豐原簡易庭  法　官　段奇琬
以上正本係照原本作成。
如不服本判決，應於判決送達後20日內，以判決違背法令為理由
，向本院提出上訴狀並表明上訴理由（上訴理由應表明：一、原
判決所違背之法令及其具體內容；二、依訴訟資料可認為原判決
有違背法令之具體事實），如未表明上訴理由者，應於上訴後20
日內向本院提出上訴理由書。如委任律師提起上訴者，應一併繳
納上訴審裁判費。
中　　華　　民　　國　　110 　年　　9 　　月　　16　　日
                              書記官  許瑞萍